臺灣高等法院臺中分院刑事判決　　　94年度上易字第1367號
上　訴　人　臺灣彰化地方法院檢察署檢察官
被　　　告　乙○○
　　　　　　　　　　16
上列上訴人因被告竊盜案件，不服臺灣彰化地方法院93年度易字
第1202號中華民國94年 4月28日第一審判決（起訴案號：臺灣彰
化地方法院檢察署93年度偵字第6463號），提起上訴，本院判決
如下：
    主  文
原判決撤銷。
乙○○共同連續竊盜，累犯，處有期徒刑伍月，如易科罰金，以
佰元折算壹日。
    事  實
一、乙○○前因施用第一、二級毒品，違反毒品危害防制條例案
    件，經原審法院以九十年度訴字第一一二一號各判處有期徒
    刑七月、三月確定，並定應執行刑十月，於民國九十二年九
    月十一日執行完畢。詎仍不知悔改，復與其兄鍾秉錡（另行
    併案審結）共同意圖為自己不法所有，且基於概括之犯意聯
    絡，先後於九十三年六月十三日六時許、同年月十六日十五
    時許、同年月十九日十六時許、同年月二十一日六時許，均
    由乙○○騎乘車牌號碼ＹＨＴ─三九七號機車搭載鍾秉錡至
    彰化縣彰化市○○路一三五號財團法人彰化基督教醫院（下
    稱彰基醫院），由乙○○在樓下把風，鍾秉錡至二樓收銀台
    徒手竊取液晶螢幕各四台、二台、一台、一台，連續四次計
    八台，得手後變賣得款花用殆盡。嗣為警於九十三年六月二
    十七日循線查獲乙○○，始悉上情。
二、案經彰化縣警察局彰化分局報告臺灣彰化地方法院檢察署檢
    察官偵查起訴。
    理  由
一、右揭犯罪事實，業據被告乙○○於警詢、偵查、本院審理時
    及原審法院準備程序及審理中坦承不諱，核與共同正犯鍾秉
    錡於警詢、偵訊時供述被告有以機車在上列時間搭載其至財
    團法人彰化基督教醫院行竊之情節相符，雖鍾秉錡供稱，被
    告不知其係上樓行竊，然其均空手上樓，然後背著液晶螢幕
    下樓，而該彰化基督教醫院並非販賣電器場所，被告豈有不
    知鍾秉錡行竊之理，故鍾秉錡供稱，被告不知其係上樓行竊
    ，乃迴護被告之詞，自不可採。而上開失竊之事實，復經被
    害人財團法人彰化基督教醫院之警衛組長徐新於警詢、偵訊
    中陳明無訛，復有贓物認領保管單一紙、照片四幀附卷可稽
    ，足證被告之自白與事實相符。本案事證明確，被告犯行堪
    以認定。
二、核被告所為，係犯刑法第三百二十條第一項之普通竊盜罪，
    其與鍾秉錡間就前開犯行，有犯意聯絡及行為分擔，均為共
    同正犯。被告先後四次竊盜犯行，時間緊接，犯罪構成要件
    相同，顯係基於概括之犯意反覆為之，為連續犯，應論以一
    罪，並依法加重其刑。查被告前因施用第一、二級毒品，違
    反毒品危害防制條例案件，經原審法院以九十年度訴字第一
    一二一號各判處有期徒刑七月、三月確定，並定應執行刑十
    月，於民國九十二年九月十一日執行完畢。有臺灣高等法院
    被告全國前案紀錄表及刑案資料查註紀錄表在卷可按，其受
    有期徒刑之執行完畢，五年內再犯本件法定本刑有期徒刑以
    上之罪，為累犯，應依法遞加重其刑。原審予以論罪科刑，
    固非無見。惟查，被告係因前施用第一、二級毒品，違反毒
    品危害防制條例案件，經原審法院以九十年度訴字第一一二
    一號各判處有期徒刑七月、三月確定，並定應執行刑十月，
    於民國九十二年九月十一日執行完畢。始有累犯之加重，原
    審卻以被告另案 (即91年訴字第452號案)被判處之有期徒刑
    十月，於93年6月21日縮刑期滿為據，顯有未合。公訴人上
    訴意旨雖未指摘及此，然原審判決既有未當，仍應由本院予
    以撤銷改判。爰審酌被告僅擔任把風之工作，惡性較主導行
    竊之鍾秉錡為輕，且犯罪後坦承犯行，態度尚屬良好及其犯
    罪動機、目的、智識程度等一切情狀，量處有期徒刑五月，
    並諭知如易科罰金之折算標準，以資懲儆。另移送併辦意旨
    雖以：臺灣彰化地方法院檢察署九十三年度偵字第八一九九
    號、九十四年度偵字第一二四號、九十四年度偵字第六七四
    號、九十四年度偵字第九三八號、九十四年度偵字第一五六
    三號併案意旨認被告另犯如附件一至附件五所示之竊盜罪行
    ，與前揭公訴人起訴書所載經論罪部分，有連續犯之裁判上
    一罪關係而移送原審法院併案審理。惟被告於同院審理時堅
    稱：本案四次竊盜犯行均是與鍾秉錡一起行竊，其只有把風
    ，並未下手，而併案如附件一至附件五所示之各次犯行，係
    其另行起意才去偷的，且都是其一人所為等語在卷明確。稽
    諸本案前開論罪科刑部分之犯罪事實，均係由被告騎乘機車
    搭載鍾秉錡至彰基醫院竊取液晶螢幕，被告僅在樓下擔任把
    風工作，並未下手實施盜取行為，與附件一至附件五所示犯
    行，二者之竊盜型態、手段、所竊物品等項均相迥異，堪認
    被告於同院審理時供述係另行起意乙詞與事實相符而為可信
    ，是難認移送併辦部分與本案四次竊盜犯行，係基於概括犯
    意而有連續犯裁判上一罪關係，故原審認無從一併審理，應
    退回原併案機關另為適當之處理。認事用法，核無不當。公
    訴人即上訴人上訴意旨，雖謂：原審諭知被告乙○○犯有竊
    盜罪，而論處有期徒刑5月之判決，固屬卓見。惟被告另於
    本件判決前之民國94年1月20日15時許，在彰化市○○路大
    眾銀行前，竊取藍清華所有、置於機車菜籃內之行動電話1
    支後，留供己用，涉有竊盜犯行，而被告前開犯行與本件之
    犯罪時間緊接，手段相同，所犯罪名又同一，顯基於概括之
    犯意反覆為之，為連續犯，屬裁判上之一罪。依審判不可分
    原則，該案應為起訴效力所及，原審未及斟酌審判，難認原
    判決允當，請撤銷原判決，就被告另涉之前開竊盜罪嫌另為
    適當之判決云云。第查，被告因本件竊盜罪已於93年10月29
    日被提起公訴，有93年偵字第6463號起訴書載明在卷可按，
    被告此時應知所警惕，而不再行竊，然其又犯竊盜，顯係另
    行起意，否則，偵查起訴，豈非紙上談兵，而毫無嚇阻力量
    ，故凡起訴後之再犯，均不宜再認為連續犯移送併辦，以維
    公訴威信。因而上訴殊無理由，應予駁回。其據此而移送併
    辦之原審檢察署94年偵字第3799、3800、3801號竊盜案卷7
    宗，應並予退回。
據上論結，應依刑事訴訟法第三百六十九條第一項前段、第三百
六十四條、第二百九十九條第一項前段，刑法第二十八條、第五
十六條、第三百二十條第一項、第四十七條、第四十一條第一項
前段，罰金罰鍰提高標準條例第一條前段、第二條，判決如主文
。
本案經檢察官甲○○到庭執行職務。
中　　華　　民　　國　　94　　年　　11 　月　  22 　　日
          刑事第十一庭  審判長法  官  黃  梅  月
                              法  官  林  欽  章
                              法  官  黃  日  隆
上列正本證明與原本無異。
不得上訴。
                              書記官  陳  三  軫
中　　華　　民　　國　　94　　年　　11　月　  24    　日
                                                    　Ａ
